【裁判字號】    97,交易,605
【裁判日期】    971216
【裁判案由】    過失傷害
【裁判全文】
臺灣板橋地方法院刑事判決             97年度交易字第605號
公  訴  人  臺灣板橋地方法院檢察署檢察官
被      告  甲○○
上列被告因過失傷害案件，經檢察官提起公訴（97年度偵字第20
740號），於本院準備程序進行中，被告就被訴之事實為有罪陳
述，經告知被告簡式審判程序之旨，並聽取當事人之意見後，裁
定進行簡式審判程序判決如下：
    主  文
甲○○因過失傷害人，處有期徒刑參月，如易科罰金，以新臺幣
壹仟元折算壹日。
    事  實
一、甲○○於民國97年2 月20日8 時20分許，沿臺北縣永和市○
    ○路徒步行至258 號門牌前，本應注意在劃有分向限制線之
    路段，行人不得穿越道路，且依當時狀況，亦無何不能施以
    注意之情形存在，竟疏未注意，逕行穿越福和路至中央之雙
    黃分向限制線處後，方見福和路由南向北車道車輛眾多無法
    順利穿越而欲轉身返回，致駕駛FLR-421 號重型機車沿福和
    路由南向北方向騎至該處之乙○○閃避不及，其機車右側車
    身與甲○○左側身體發生擦撞，機車失控倒地，乙○○亦隨
    之跌落，並因而受有左膝關節脫臼合併前後內外側副十字韌
    帶斷裂之傷害。
二、案經乙○○訴由臺灣板橋地方法院檢察署檢察官偵查起訴。
    理  由
一、按除被告所犯為死刑、無期徒刑、最輕本刑為3 年以上有期
    徒刑之罪或高等法院管轄第一審案件者外，於第一次審判期
    日前之準備程序進行中，被告先就被訴事實為有罪之陳述時
    ，得告知被告簡式審判程序之旨，並聽取當事人、代理人、
    辯護人及輔佐人之意見後，裁定進行簡式審判程序，刑事訴
    訟法第273 條之1 第1 項定有明文。經核本案被告甲○○所
    犯係死刑、無期徒刑、最輕本刑為3 年以上有期徒刑以外之
    罪，其於準備程序中就被訴事實為有罪之陳述，經告知簡式
    審判程序之旨，並聽取公訴人、被告之意見後，本院爰依首
    揭規定，裁定改進行簡式審判程序，合先敘明。
二、訊據被告對於上開時、地之過失傷害犯行坦承不諱，核與告
    訴人乙○○於警詢中所為指訴情節相符，復有道路交通事故
    現場圖、道路交通事故調查報告表、事故照片等附卷可稽，
    就告訴人所受傷勢部分，另有天主教耕莘醫院永和分院診斷
    證明書存卷可參。按在劃有分向限制線之路段，行人不得穿
    越道路，道路交通安全規則第134 條第3 款定有明文，被告
    本應注意及此，而依當時情形並無任何不能注意之狀況，竟
    疏未注意，即貿然橫越道路，終致騎車行經該處之告訴人閃
    避不及與被告發生擦撞，因而人車倒地同時受有前開傷勢，
    被告顯有過失已明，至被告雖辯稱告訴人亦有過失，然並未
    能提出證據以供調查，依卷存資料本院亦查無得為認定告訴
    人亦有過失之相關憑據，被告前開辯詞無從採信。又被告之
    過失行為與告訴人之受傷結果間，具有相當因果關係，是被
    告之過失傷害犯行，事證明確，犯行堪以認定，應予依法論
    科。
三、核被告所為，係犯刑法第284 條第1 項前段之過失傷害罪。
    查被告於偵查犯罪機關未察覺其犯行前，於警方至現場處理
    本案事故之際，即承認為肇事人自首犯罪並接受裁判，有臺
    北縣政府警察局永和分局道路交通事故肇事人自首情形紀錄
    表乙紙存卷可按，爰依刑法第62條前段規定減輕其刑。本院
    審酌被告素行良好、無其他前案紀錄、因疏忽肇生本案、其
    過失程度、告訴人所受傷勢，事發後未積極與告訴人商談和
    解事宜，尋求賠償之道，惟至少於本院審理中已得完全坦承
    犯行，且曾嘗試籌措賠償金額，僅因仍與告訴人請求金額有
    所差距而無法達成共識，態度並非惡劣等一切情狀，公訴人
    具體求刑4 月尚嫌過重，認量處有期徒刑3 月應已足懲其非
    ，併諭知易科罰金折算標準，以示警惕。
據上論斷，依刑事訴訟法第273 條之1 第1 項、第299 條第1 項
、刑法第284 條第1 項前段、第62條前段、第41條第1 項前段，
刑法施行法第1條之1第1項、第2項前段，判決如主文。
本案經檢察官蘇振文到庭執行職務。
中    華    民    國    97    年    12    月    16    日
                    交通法庭  法  官  盧軍傑
上列正本證明與原本無異。
如不服本判決，應於判決送達後10日內敘明上訴理由，向本院提
出上訴狀 (應附繕本) ，上訴於臺灣高等法院。其未敘述上訴理
由者，應於上訴期間屆滿後20日內向本院補提理由書「切勿逕送
上級法院」。
                              書記官  周玉茹
中    華    民    國    97    年    12    月    16    日
附錄本案論罪科刑法條全文：
刑法第二百八十四條
因過失傷害人者，處六月以下有期徒刑、拘役或五百元以下罰金
，致重傷者，處一年以下有期徒刑、拘役或五百元以下罰金。
從事業務之人，因業務上之過失傷害人者，處一年以下有期徒刑
、拘役或一千元以下罰金，致重傷者，處三年以下有期徒刑、拘
役或二千元以下罰金。


司法院資訊處製作；財團法人民間司法改革基金會備份。
